臺灣臺中地方法院刑事判決　　　　　　　94年度訴字第3659號
公　訴　人　臺灣臺中地方法院檢察署檢察官
被　　　告　甲○○
指定辯護人　本院公設辯護人　乙○○
上列被告因違反槍砲彈藥刀械管制條例案件，經檢察官提起公訴
（94年度偵字第15498號），本院判決如下：
    主    文
甲○○未經許可，寄藏可發射子彈具有殺傷力之槍枝，累犯，處
有期徒刑參年參月，併科罰金新臺幣壹拾萬元，罰金如易服勞役
，以參佰元即新臺幣玖佰元折算壹日。扣案之改造手槍壹枝（含
彈匣壹個，槍枝管制編號0000000000號）及鑑驗剩餘土造子彈拾
捌顆，均沒收。
    犯罪事實
一、甲○○前因傷害案件，經臺灣高等法院臺中分院以民國八十
    七年度上訴字第一○三九號判處有期徒刑一年二月確定，入
    監服刑後，於八十八年九月二十三日假釋付保護管束，業於
    八十八年十二月二十七日保護管束期滿未經撤銷假釋而執行
    完畢。詎甲○○不知悛悔警惕，明知未經許可，不得寄藏可
    發射子彈具有殺傷力之槍枝、子彈，於九十年間某日，在其
    臺中縣大里市○○路六七三巷二弄十一號住處，開啟其真實
    姓名年籍不詳自稱「林炳寬」之成年友人先前於八十八年十
    二月間某日委託其保管之禮盒，發現該禮盒內藏放改造手槍
    一枝（含彈匣一個，仿BERETTA廠製八四型半自動手槍製造
    之槍枝換裝土造金屬槍管而成之改造手槍，槍枝管制編號
    0000000000號，下稱前開改造手槍）及土造子彈二十四顆（
    均具直徑約8MM金屬彈頭，鑑驗剩餘十八顆，下稱前開子彈
    ），仍基於寄藏前開改造手槍及子彈之犯意，未經許可將之
    同時寄藏在其上址住處。甲○○於九十四年七月間某日，再
    將前開改造手槍及子彈同時寄藏在其臺中縣大里市○○路六
    十號二樓之租屋處。嗣於九十四年九月二十三日二十二時許
    ，在其臺中縣大里市○○路六十號二樓之租屋處經警查獲，
    並扣得前開改造手槍及子彈，始悉上情。
二、案經臺中縣警察局霧峰分局報請臺灣臺中地方法院檢察署檢
    察官偵查起訴。
    理    由
一、前揭犯罪事實，業據被告甲○○於警詢、偵查及本院審理時
    均坦白承認，並有前開改造手槍及子彈扣案可證。且前開改
    造手槍及子彈經內政部警政署刑事警察局以性能檢驗法、試
    射法鑑驗結果，前開改造手槍認係仿BERETTA廠製八四型半
    自動手槍製造之槍枝換裝土造金屬槍管而成之改造手槍，機
    械性能良好，可供擊發適用子彈，認具殺傷力；前開子彈（
    鑑驗剩餘十八顆），認係土造子彈，均具直徑約8MM金屬彈
    頭，均可擊發，認均具殺傷力等情，亦有該局九十四年十月
    二十八日刑鑑字第○九四○一五二六六九號槍彈鑑定書附卷
    可稽，足認被告自白確與事實相符。是本案事證明確，被告
    寄藏前開改造手槍及子彈之犯行，至堪認定。
二、論罪科刑：
  (一)按槍砲彈藥刀械管制條例雖於九十四年一月二十六日修正公
    布，並於同年月二十八日生效，惟該條例新舊條文變動內容
    ，僅修正該條例第四條、第八條、第十六條、第二十條、增
    定第二十條之一，並刪除原條文第十條、第十一條、第十七
    條之規定，本案被告寄藏前開子彈犯行而違反該條例第十二
    條第四項之罪部分，則未有修正更動，是被告違反槍砲彈藥
    刀械管制條例第十二條第四項之罪部分，並無新舊法比較適
    用之問題。次按「寄藏與持有，均係將物置於自己實力支配
    之人，僅寄藏必先有他人之持有行為，而後始為之受寄代藏
    而已，故寄藏之受人委託代為保管，其保管之本身，亦屬持
    有，不過，此之持有係受寄之當然結果，雖不應另就持有予
    以論罪。然未經許可無故持有可發射子彈具有殺傷力之槍枝
    、子彈，其持有之繼續，為行為之繼續，亦即一經持有該槍
    彈，罪即成立，但其完結須繼續至持有行為終了時為止。則
    包括持有之寄藏該槍彈行為，自亦為行為之繼續，其犯罪之
    完結須繼續至寄藏行為終了時為止」（最高法院七十四年度
    臺上字第三四○○、八十八年度臺上字第四六○八號判決意
    旨參照）。則被告雖自九十年間某日起即同時寄藏前開改造
    手槍及子彈，惟被告寄藏前開改造手槍之行為既持續至前述
    經警扣得該槍、彈即九十四年九月二十三日止，自應適用新
    法即九十四年一月二十六日修正公布槍砲彈藥刀械管制條例
    第八條第四項之規定，亦無比較新舊法之餘地，均合先敘明
    。是核被告所為，係犯槍砲彈藥刀械管制條例第八條第四項
    之未經許可寄藏可發射子彈具有殺傷力之槍枝罪（即寄藏前
    開改造手槍部分）、第十二條第四項之未經許可寄藏子彈罪
    （即寄藏前開子彈部分）。
  (二)按寄藏與持有，均係將物置於自己實力支配之下，僅寄藏必
    先有他人之持有行為，而後始為之受寄代藏而已，故寄藏之
    受寄人委託代為保管，其保管之本身，亦屬持有，不過此之
    持有係受寄之當然結果，有如前述。本案被告受成年男子「
    林炳寬」委託，保管寄藏前開改造手槍及子彈，有如前述。
    則被告既係受寄代藏改造手槍、子彈，而非為自己持有，法
    律上自宜僅就「寄藏」行為為包括之評價，不另就「持有」
    予以論罪。又公訴人雖僅起訴被告單純持有前開改造手槍及
    子彈之事實，惟被告寄藏前開改造手槍及子彈之事實，與經
    起訴持有部分既具有實質上一罪關係，而為起訴效力所及，
    復經被告及指定辯護人就此部分辯論，本院自應併予審理。
    至於刑事訴訟法第三百條規定有罪之判決，得就起訴之犯罪
    事實變更檢察官所引應適用之法條，其所謂犯罪事實，係指
    單純一罪之單一事實及實質上一罪之「全部犯罪事實」而言
    ，始有變更起訴法條之適用，亦即在不擴張及減縮原訴之原
    則下，法院得就有罪判決，於不妨害基本社會事實同一之範
    圍內，自由認定事實，變更檢察官所引應適用之法條而言，
    二者不能混為一談（最高法院八十七年度臺上字第七六六號
    、八十八年度臺上字第五五九一號、八十九年度臺上字第二
    三九○號判決意旨參照）。而持有及寄藏改造手槍均係分別
    規定在同一條項，故本院認定被告寄藏改造手槍部分與公訴
    人起訴持有之罪名，雖屬有異，惟尚無變更起訴法條之必要
    ，附此敘明。
  (三)寄藏子彈乃屬侵害社會法益，則被告雖同時寄藏前開子彈二
    十四顆，仍為單純一罪，不發生想像競合之問題。
  (四)被告以一寄藏行為，同時、同地寄藏前開改造手槍及子彈，
    係以一行為同時觸犯未經許可寄藏改造手槍、子彈之二罪，
    為想像競合犯，依刑法第五十五條規定，應從一重依槍砲彈
    藥刀械管制條例第八條第四項之未經許可寄藏可發射子彈具
    有殺傷力之槍枝罪處斷。公訴人認上開二罪間應予分論併罰
    ，容有未洽。
  (五)被告前因傷害案件，經臺灣高等法院臺中分院以八十七年度
    上訴字第一○三九號判處有期徒刑一年二月確定，入監服刑
    後，於八十八年九月二十三日假釋付保護管束，業於八十八
    年十二月二十七日保護管束期滿未經撤銷假釋而執行完畢，
    有臺灣高等法院被告全國前案紀錄表、臺灣臺中地方法院檢
    察署刑案資料查註紀錄表附卷可稽，其受有期徒刑執行完畢
    後，五年以內再犯本案有期徒刑以上之罪，為累犯，應依刑
    法第四十七條之規定，加重其刑。
  (六)爰審酌被告明知寄藏改造手槍、子彈均係違法行為，竟仍代
    他人寄藏，且被告寄藏前開改造手槍、子彈之期間非短，寄
    藏之前開子彈達二十四顆、數量非寡，顯對社會治安所生之
    潛在危險甚鉅、惡性非輕，惟兼衡酌被告犯後已坦承全部犯
    行，尚未以寄藏之改造手槍、子彈另犯他罪而造成公眾或他
    人之現實惡害等一切情狀，量處如主文所示之刑，並就罰金
    部分諭知易服勞役之折算標準，以示懲儆。
  (七)扣案之前開改造手槍一枝（含彈匣一個，仿BERETTA廠製八
    四型半自動手槍製造之槍枝換裝土造金屬槍管而成之改造手
    槍，槍枝管制編號0000000000號）及鑑驗剩餘之子彈十八顆
    （均具直徑約8MM金屬彈頭），均係違禁物，不問屬於犯人
    與否，爰依刑法第三十八條第一項第一款之規定，宣告沒收
    。至於扣案前開子彈中之六顆子彈，業經鑑驗試射而僅餘彈
    頭、彈殼，已失其原有子彈之結構及效能，不再具有殺傷力
    ，已非違禁物，爰不為沒收之諭知。
據上論斷，應依刑事訴訟法第二百九十九條第一項前段，槍砲彈
藥刀械管制條例第八條第四項、第十二條第四項，刑法第十一條
前段、第五十五條、第四十七條、第四十二條第二項、第三十八
條第一項第一款，罰金罰鍰提高標準條例第二條，判決如主文。
本案經檢察官洪志明到庭執行職務。
中　　華　　民　　國　　94　　年　　12　　月　　30　　日
                  刑事第九庭    審判長法  官　陳得利
                                      法  官　莊秋燕
                                      法  官　何世全
以上正本證明與原本無異。
如不服本判決，應於送達後十日內向本院提出上訴狀（須附繕本
），上訴於臺灣高等法院臺中分院。
                                      書記官　童洪芳美
中　　華　　民　　國　　94　　年　　12　　月　　30　　日
附錄論罪科刑法條：
槍砲彈藥刀械管制條例第八條
未經許可，製造、販賣或運輸鋼筆槍、瓦斯槍、麻醉槍、獵槍、
空氣槍或第四條第一項第一款所定其他可發射金屬或子彈具有殺
傷力之各式槍砲者，處無期徒刑或五年以上有期徒刑，併科新臺
幣一千萬元以下罰金。
未經許可，轉讓、出租或出借前項所列槍枝者，處五年以上有期
徒刑，併科新臺幣一千萬元以下罰金。意圖供自己或他人犯罪之
用，而犯前二項之罪者，處無期徒刑或七年以上有期徒刑，併科
新臺幣一千萬元以下罰金。
未經許可，持有、寄藏或意圖販賣而陳列第一項所列槍枝者，處
三年以上十年以下有期徒刑，併科新臺幣七百萬元以下罰金。
第一項至第三項之未遂犯罰之。
槍砲彈藥刀械管制條例第十二條
未經許可，製造、販賣或運輸子彈者，處一年以上七年以下有期
徒刑，併科新臺幣五百萬元以下罰金。
未經許可，轉讓、出租或出借子彈者，處六月以上五年以下有期
徒刑，併科新臺幣三百萬元以下罰金。
意圖供自己或他人犯罪之用，而犯前二項之罪者，處三年以上十
年以下有期徒刑，併科新臺幣七百萬元以下罰金。
未經許可，持有、寄藏或意圖販賣而陳列子彈者，處五年以下有
期徒刑，併科新臺幣三百萬元以下罰金。
